臺灣高等法院臺中分院民事裁定　96年度抗字第372號
抗　告　人　乙○○○
上列抗告人因與相對人甲○○間確定訴訟費用額事件，對於民國
96年6月21日台灣苗栗地方法院96年度聲字第219號裁定提起抗告
，本院裁定如下：
      主  文
抗告駁回。
抗告程序費用由抗告人負擔。
      理  由
一、按法院未於訴訟費用之裁判確定其費用者，第一審受訴法院
    於該裁判有執行力後，應依聲請以裁定確定之。依第一項確
    定之訴訟費用額，應於裁定送達之翌日起，加給法定利率計
    算之利息，民事訴訟法第91條第1 項、第3 項分別定有明文
    。又應付利息之債務，其利率未經約定，亦無法律可據者，
    週年利率為百分之五，民法第203條規定明確。經查，本件
　　相對人甲○○與抗告人乙○○○間請求確認通行權存在事件
  　，經原法院93年度訴字第299號、本院95年度上易字第80號
    判決確定，第一、二審訴訟費用由抗告人負擔三分之一，餘
    由相對人負擔。經審核上開案卷，抗告人應賠償相對人之訴
  　訟費用額，依附表計算書確定為如主文所示金額。
二、抗告意旨略以：抗告人已於民國96年6月12日提起再審在案
    ，經鈞院以96年度再易字第32號事件受理。抗告人應負擔之
    訴訟費用，其中在第一審之製圖費新台幣（下同）400元，
    應包括在複丈費1,600元項目內，又影印費是相對人閱卷所
    支出，不能計入請求等語，爰請求廢棄原裁定等語。惟查，
    附表所示之製圖費400元係93年11月17日支出，與複丈費1,6
    00元係94年1月21日支出者為不同之項目一節，有相對人提
    出之收據二紙在原法院卷為憑，抗告人抗辯製圖費包括在複
    丈費等語，自無可採。再查，附表所示之影印費400元係94
    年1月21日聲請苗栗地政事務所會勘向該所繳納之影印費一
    節，亦有相對人提出之收據一紙附在原法院卷可稽，同屬訴
    訟費用範疇，抗告人認不能計入，亦屬無理由。原法院因而
    裁定抗告人應負擔訴訟費用7,876元，及自原法院裁定送達
    之翌日起至清償日止，按週年利息百分之5計算之利息，核
    無違誤，抗告意旨指摘原裁定不當，求予廢棄，為無理由，
    應予駁回。
據上論結，本件抗告為無理由，依民事訴訟法第495條之1第1項
、第449條第1項、第95條、第78條，裁定如主文。
中　　華　　民　　國　　96　　年　　8 　　月　　16　　日
                  民事第六庭　　審判長法　官　袁再興
                                      法　官  盧江陽
                                      法　官  陳賢慧
以上正本係照原本作成。
不得抗告。
　　　　　　　　　　　　　　　　　　　書記官　金珍華
中　　華　　民　　國　　96　　年　　8 　　月　　17　　日
                                                      Ｃ
附表：
計算書：
┌───┬──┬─────┬───────┬────────┐
│審級  │編號│  項  目  │金額（新台幣）│    說    明    │
├───┼──┼─────┼───────┼────────┤
│      │ 1  │  裁判費  │   8,480 元   │聲請人墊付。    │
│      ├──┼─────┼───────┼────────┤
│      │ 2  │  製圖費  │     400 元   │聲請人墊付。    │
│第1審 ├──┼─────┼───────┼────────┤
│      │ 3  │  影印費  │     400 元   │聲請人墊付。    │
│      ├──┼─────┼───────┼────────┤
│      │ 4  │  複丈費  │   1,600 元   │聲請人墊付。    │
├───┼──┼─────┼───────┼────────┤
│第2審 │ 1  │  裁判費  │  12,720 元   │聲請人墊付。    │
├───┴──┴─────┼───────┼────────┤
│    合         計       │  23,600 元   │均由聲請人墊付。│
├────────────┴───────┴────────┤
│23,600元×1/3≒7,867元                                    │
│說明：                                                    │
│相對人乙○○○應負擔之訴訟費用如下：（元以下四捨五入）    │
└─────────────────────────────┘
